臺灣高雄地方法院刑事裁定　　　　　　 94年度交聲字第327號
原處分機關　高雄市政府
受　處分人
即　異議人　甲○○
上列受處分人因違反道路交通管理處罰條例案件，對於高雄市政
府民國94年6 月1 日所為之處分（原處分：高市府交裁字第裁32
─B00000000 號），聲明異議，本院裁定如下：
    主  文
異議駁回。
    理  由
一、本件聲請意旨略以：異議人當時係由高雄市往鳳山方向，路
    面車道之規劃，由左至右算起第一至第三車道均為直行車道
    ，而異議人係行駛於第三車道，自無任何違規情事等語。
二、按道路交通管理處罰條例第48條第7 款、第63條第1 項第1
    款規定：汽車駕駛人轉彎時，設有左、右轉彎專用車道之交
    岔路口，直行車佔用最內側或最外側或專用車道者，處新臺
    幣（下同）600 元以上1800元以下罰鍰，並記違規點數一點
    。
三、本件異議人甲○○駕駛YI─8076自用小客車於民國94年5 月
    3 日上午8 時28分許，行經高雄市○○○路與高速公路西側
    道路口（往鳳山方向），係行駛於由左算起第三個車道，業
    據異議人於本院調查時供陳無訛，是本件最主要之爭點厥為
    該車道於上開時日，究係直行車道？抑或為右轉專用道？經
    查：本院傳訊證人即當時製發舉發單之承辦員警柯順發到庭
    證稱：該段路口有二個直行車道、一個右轉專用車道以及一
    個慢車道，當時交通號誌為右轉燈綠燈、直行燈為紅燈，異
    議人前方已有二部車子右轉，然異議人在車內卻以手勢指示
    要往前直行，並未右轉，因異議人的車子已擋住後方要右轉
    之車輛，遂指揮其到路旁並填製舉發單等語。本院復依職權
    函詢高雄市政府交通局上開路段當時之車道設置情形，經高
    雄市政府警察局交通警察大隊函覆當時車道為2 快1 慢，並
    附高雄捷運股份有限公司施工核准圖二份（94年1 月31日、
    94 年5月25日），此有高雄市政府警察局交通警察大隊94年
    9 月7 日高市警交三字第0940016209號函及附件在卷可稽，
    與前揭證人所述互核相符，異議人當時確有佔用右轉專用道
    之違規情事，足堪認定。至異議人聲明異議所附於94年6 月
    初自行拍攝之車道照片，因該段車道業已於94年5 月25日更
    改為3 快1 慢，是異議人所辯94年5 月3 日係行駛於第三車
    道亦是直行車道等語，即不可採，受處分人提出之異議，即
    無理由。是原處分機關依前揭道路交通管理處罰條例之規定
    、以及「違反道路交通管理事件統一裁罰基準表」，裁處異
    議人罰鍰600 元，並記違規點數一點，核無違誤，本件異議
    人之異議為無理由，自應將其異議駁回。
二、據上論斷，應依道路交通案件處理法第19條，裁定如主文。
中　　華　　民　　國　　94　　年　　10　　月　　5 　　日
                      交通法庭  法　官  戰諭威
以上正本證明與原本無異。
如不服本裁定應於送達後5日內向本院提出抗告狀。
中　　華　　民　　國　　94　　年　　10　  月　　5 　　日
                                書記官  林佳蓉
